臺灣高雄地方法院民事裁定
108年度消債更字第417號
聲  請  人  賴盈方  
0000000000000000

0000000000000000

上列當事人因消費者債務清理事件聲請更生，本院裁定如下：
    主  文
聲請人賴盈方自中華民國一○九年五月十九日下午四時起開始更
生程序。
命司法事務官進行本件更生程序。
    理  由
一、聲請意旨略以：伊有不能清償債務情事，前向兆豐銀行聲請
    前置協商，惟協商不成立。伊又未經法院裁定開始清算程序
    或宣告破產，爰聲請更生等語。
二、按債務人不能清償債務或有不能清償之虞者，得依本條例所
    定更生或清算程序，清理其債務；債務人無擔保或無優先權
    之本金及利息債務總額未逾新臺幣（下同）12,000,000元者
    ，於法院裁定開始清算程序或宣告破產前，得向法院聲請更
    生；法院開始更生程序之裁定，應載明其年、月、日、時，
    並即時發生效力；法院開始更生或清算程序後，得命司法事
    務官進行更生或清算程序，必要時得選任律師、會計師或其
    他適當之自然人或法人1人為監督人或管理人，消費者債務
    清理條例（下稱消債條例）第3條、第16條第1項、第42條第
    1項、第45條第1項分別定有明文。
三、經查：
㈠、聲請人前向兆豐銀行聲請前置協商，於民國108年3月6日協商
    不成立，嗣於108年11月11日具狀向本院聲請更生等情，有
    前置協商不成立通知書（卷第19頁）、兆豐銀行陳報狀（卷
    第32至43頁）附卷可稽，堪信為真實。
㈡、聲請人於106年度至108年度申報所得各為208,120元、299,28
    6元、137,158元，平均每月所得各為17,343元、24,941元、
    11,430元（本件元以下均採四捨五入計算），名下無財產，
    南山人壽保單無解約金（前於107年12月27日、108年1月3日
    各領取理賠給付49,000元、99,675元），至三商美邦人壽部
    分，則非保戶；又聲請人自陳106年11月至108年4月於陸潔
    有限公司從事清潔工作，因小腦良性腫瘤接受治療，時須請
    假而離職，108年4月起於新高鳳醫院從事清潔工作，108年4
    月收入為4,925元，108年5月至10月平均每月實領收入約18,
    342元【計算式：（15,842＋16,292＋18,542＋19,742＋18,392＋
    21,242）÷6＝18,342】，前於107年12月13日至31日因小腦良
    性腫瘤住院治療，於108年2月11日領取勞保普通疾病傷病給
    付6,400元，現未領取任何補助與給付等情，有財政部高雄
    國稅局106年至107年綜合所得稅各類所得資料清單及財產歸
    屬資料清單（卷第13至14頁、第53頁）、108年稅務電子閘
    門財產所得調件明細表（卷第94頁）、財產及收入狀況說明
    書（卷第8至10頁）、債權人清冊（卷第4至7頁）、戶籍謄
    本（卷第12頁）、勞工保險被保險人投保資料表（卷第15頁
    ）、個人商業保險查詢結果表（卷第61頁）、財團法人金融
    聯合徵信中心前置協商專用債權人清冊（卷第16至18頁）、
    信用報告（卷第47至48頁）、社會補助查詢表（卷第29至31
    頁）、高雄市政府都市發展局函（卷第44頁）、勞動部勞工
    保險局函（卷第79頁）、勞動部勞動力發展署高屏澎東分署
    函（卷第78頁）、薪資表（卷第49至52頁）、小港醫院診斷
    證明書（卷第81頁）、病危通知單（卷第82頁）、南山人壽
    保險股份有限公司函（卷第83至86頁）、三商美邦人壽保險
    股份有限公司函（卷第68頁）等附卷可證。依聲請人上述工
    作、收入及財產情況，堪認以其108年5月至10月平均每月收
    入18,342元核算其償債能力，較為妥適。。
㈢、關於聲請人必要生活費用部分，聲請人主張每月支出14,049
    元（包含每月與父母、大姐分擔之房屋租金2,500元）乙情
    ，並提出租賃契約書為憑（卷第56至58頁）。而按債務人必
    要生活費用，以最近一年衛生福利部或直轄市政府所公告當
    地區每人每月最低生活費1.2倍定之，消債條例第64條之2第
    1項定有明文。本院參酌衛福部社會司所公告109年度高雄市
    最低生活費為13,099元，1.2倍即15,719元，聲請人主張每
    月必要支出約14,049元，尚屬合理，應予採計。
㈣、承上，聲請人目前每月平均收入約18,342元，扣除個人必要
    支出14,049元後，剩餘4,293元。聲請人目前負債總額為2,8
    79,566元（卷第4至7頁債權人清冊），以每月所餘逐年清償
    ，至少須約56年（計算式：（2,879,566÷4,293÷12≒56）始
    能清償完畢，應認其已不能清償債務。此外，聲請人無擔保
    或無優先權之債務總額未逾1,200萬元，且無消債條例第6條
    第3項、第8條或第46條各款所定駁回更生聲請之事由存在。
    則聲請人聲請更生為有理由，應予准許，爰命司法事務官進
    行本件更生程序。
四、依消債條例第11條第1 項、第45條第1 項、第16條第1 項，
    裁定如主文。
中　　華　　民　　國　 109　　年　　5 　　月　　19　　日
              　　民事庭　　法　官　賴寶合
以上正本係照原本作成。
本裁定不得抗告。
中　　華　　民　　國　 109　　年　　5 　　月　　19　　日
  　                        書記官　胡美儀